臺灣士林地方法院民事裁定
　111年度士簡聲字第75號
聲  請  人  徐大堯  
            易中麒  

相  對  人  范貴春  
            陳建元  
            巫曉鶯  
            邢瑞琛  
            吳思怡  

            陳保發  
            陳寶成  
            陳信全  


            陳信忠  
            陳建孝  
            呂淑卿  
            陳姵君  
上列當事人間請求分割共有物事件，聲請人聲請確定訴訟費用額
，本院裁定如下：
    主  文
相對人應給付聲請人之訴訟費用額確定如附表「應給付費用」欄
所示之金額，及均自本裁定送達翌日起至清償日止，按年息百分
之五計算之利息。
    理  由
一、按法院未於訴訟費用之裁判確定其費用額者，第一審受訴法
    院於該裁判有執行力後，應依聲請以裁定確定之；依第1 項
    確定之訴訟費用額，應於裁定送達之翌日起，加給按法定利
    率計算之利息，民事訴訟法第91條第1 項、第3 項分別定有
    明文。又按當事人分擔訴訟費用者，法院為確定費用額之裁
    判時，除前條第2 項情形外，應視為各當事人應負擔之費用
    ，已就相等之額抵銷，而確定其一造應賠償他造之差額，復
    為同法第93條所明定。再按應付利息之債務，其利率未經約
    定，亦無法律可據者，週年利率為5％，民法第203 條亦有明
    文。
二、經查，聲請人與相對人間請求分割共有物事件，聲請人徐大
    堯即原告即被上訴人與聲請人易中麒即被告即上訴人聲請確
    定訴訟費用額。經查，上開案件經本院以107 年度士簡字第
    519號判決後，聲請人易中麒與相對人提起上訴，復經本院
    以108 年度簡上字第242 號判決確定，第一、二審訴訟費用
    均由兩造按附表二甲欄所示應有部分比例負擔。
三、經本院調卷審查後，聲請人徐大堯、易中麒與相對人陳保發
    、陳寶成、陳信全、陳信忠、陳建孝、呂淑卿、陳姵君墊付
    之訴訟費用額如後附之計算書所示，是本件訴訟費用合計新
    臺幣（下同）196,400元。聲請人及相對人應負擔之訴訟費
    用，依附表「訴訟費用負擔比例」欄所載之比例計算如附表
    「訴訟費用負擔金額」欄所示。相對人陳保發、陳寶成、陳
    信全、陳信忠、陳建孝、呂淑卿、陳姵君已繳納之鑑價費用
    費分別依其應有部分比例計算如附表「已繳納金額」欄所示
    。依上計算，相對人應給付聲請人之訴訟費用額確定如附表
    「應給付金額」欄所載，並依民事訴訟法第91條第3 項規定
    ，加給自裁定送達翌日起至清償日止按法定利率即年息5％計
    算之利息。
四、依民事訴訟法第91條第1項及第3項，裁定如主文。
中　　華　　民　　國　　111 　年　　11　　月　　17　　日
                  士林簡易庭法  官  張明儀
以上正本證明與原本無異。
如不服本裁定，應於裁定送達後10日內向法院提出抗告狀。
中　　華　　民　　國　　111 　年　　11　　月　　17　　日
                            書記官  劉彥婷
計算書    項目 金額 說明 第一審裁判費   9,800元 由聲請人徐大堯墊付 土地複丈費  21,900元 由聲請人徐大堯墊付 第二審裁判費  14,700元 由聲請人易中麒墊付 鑑價費用 150,000元 由相對人陳保發墊付其中37,500元、由相對人陳寶成墊付其中37,500元、由相對人陳信全墊付其中18,750元、由相對人陳信忠墊付其中18,750元 、由相對人陳建孝墊付其中12,500元、由相對人呂淑卿墊付其中12,500元、由相對人陳姵君墊付其中12,500元 合計  196,400元  

附表：
編號     當事人  訴訟費用負擔比例 訴訟費用負擔金額（元以下四捨五入） 已繳納金額（新臺幣：元） 應給付金額（新臺幣：元） 1 聲請人 徐大堯 1/200    982 31,700 0 2 聲請人 易中麒 1/25  7,856 14,700 0 3 相對人 陳保發 1/5 39,280 37,500   1,780 （應給付其中1,456元予聲請人徐大堯；應給付其餘324元予聲請人易中麒） 4  陳寶成 1/5 39,280 37,500   1,780 （應給付其中1,456元予聲請人徐大堯；應給付其餘324元予聲請人易中麒）　 5  陳信全 1/10 19,640 18,750     890 （應給付其中728元予聲請人徐大堯；應給付其餘162元予聲請人易中麒） 6  陳信忠 1/10 19,640 18,750     890 （應給付其中728元予聲請人徐大堯；應給付其餘162元予聲請人易中麒） 7  陳建孝 1/15 13,093 12,500     593 （應給付其中485元予聲請人徐大堯；應給付其餘108元予聲請人易中麒） 8  呂淑卿 1/15 13,093 12,500     593 （應給付其中485元予聲請人徐大堯；應給付其餘108元予聲請人易中麒） 9  陳姵君 1/15 13,093 12,500     593 （應給付其中485元予聲請人徐大堯；應給付其餘108元予聲請人易中麒） 10  范貴春 1/100  1,964      0   1,964 （應給付其中1,606元予聲請人徐大堯；應給付其餘358元予聲請人易中麒） 11  邢瑞琛 3/40 14,730      0  14,730 （應給付其中12,046元予聲請人徐大堯；應給付其餘2,684元予聲請人易中麒） 12  陳建元 1/200    982      0     982 （應給付其中803元予聲請人徐大堯；應給付其餘179元予聲請人易中麒） 13  巫曉鶯 9/200  8,839      0   8,839 （應給付其中7,228元予聲請人徐大堯；應給付其餘1,611元予聲請人易中麒） 14  吳思怡 1/50  3,928      0   3,928 （應給付其中3,212元予聲請人徐大堯；應給付其餘716元予聲請人易中麒）